臺灣高雄地方法院民事裁定          100年度司家聲字第483號
聲  請  人  吳艾黎律師即被繼承人郭孟垤之遺產管理人
上聲請人聲請核定遺產管理人報酬事件，本院裁定如下：
    主  文
聲請人任被繼承人郭孟垤（男，民國○○○年○○月○○日生，
身分證統一編號：Ｅㄧ00000000號）之遺產管理人之報
酬核定為新臺幣肆萬伍仟元。
程序費用新臺幣壹仟元由被繼承人郭孟垤之遺產負擔。
    理  由
一、按「遺產管理人，得請求報酬，其數額由親屬會議按其勞力
    及其與被繼承人之關係酌定之。」、「依本法之規定應開親
    屬會議時，由當事人、法定代理人或其他利害關係人召集之
    。」、「親屬會議不能召開或召開有困難時，依法應經親屬
    會議處理之事項，由有召集權人聲請法院處理之。」，民法
    第1183條、第1129條、第1132條第2 項前段分別定有明文。
二、本件聲請意旨略以：聲請人前經本院100 年度司財管字第62
    號民事裁定選任為被繼承人郭孟垤之遺產管理人，業已清查
    被繼承人之遺產並接管，另依本院100 年度司家催字第416
    號民事裁定對被繼承人之債權人及受遺贈人為公示催告，並
    於民國100 年9 月3 日刊登於民眾日報。又被繼承人之遺產
    經臺灣臺南地方法院民事執行處100 年度司執字第33791 號
    強制執行事件執行在案，將於100 年9 月7 日進行第一次拍
    賣程序，最低拍賣價格為新臺幣（下同）620,000 元。茲因
    本件被繼承人無親屬會議可資酌定管理遺產之報酬，爰依法
    聲請裁定本件遺產管理報酬等語。
三、經查：
  (一)本件被繼承人死亡後，其繼承人均已拋棄繼承權，且未經親
    屬會議選定遺產管理人，經本院選任聲請人為被繼承人之遺
    產管理人乙節，有本院100 年度司財管字第62號民事裁定暨
    確定證明書附卷可稽，堪信為真實。準此，聲請人顯難召開
    親屬會議酌定其管理遺產之報酬，是其本於利害關係人之地
    位，聲請本院酌定報酬，洵屬有據。
  (二)聲請人主張之前揭事實，另據其提出被繼承人之遺產清冊、
    、本院100 年度司家催字第416 號民事裁定、民眾日報刊登
    廣告證明單、民眾日報廣告費收據、本院自行收納款項統一
    收據、臺灣臺南地方法院民事執行處函為證，堪信為真實。
  (三)本院審酌：被繼承人之遺產其土地及房屋總值為620,000 元
    ，有臺灣臺南地方法院民事執行處100 年8 月15日南院龍10
    0 司執良字第33791 號通知附卷可參；以及聲請人業已為編
    制遺產清冊、聲請對被繼承人之債權人及受遺贈人為公示催
    告等管理遺產行為；且考量聲請人處理上開事務及後續所需
    時間之久暫、耗費人力之程度及各債權人受償權利之保障等
    一切情狀，認聲請人任被繼承人遺產管理人之報酬金額核定
    為45,000元（含已代墊費用），即屬適當，爰酌定如主文第
    1 項所示。
四、末按依法應由關係人（包括聲請人、相對人及其他利害關係
    人）負擔費用者，法院裁定命關係人負擔時，應一併確定其
    數額，非訟事件法第24條第1 項所明定。經核本件聲請事件
    ，應徵之程序費用為1,000 元，依非訟事件法第157 條規定
    ，應由遺產負擔，爰併予確定如主文第2 項所示，附此敘明
    。
五、依非訟事件法第157 條、第24條第1 項，裁定如主文。
六、如對本裁定抗告，須於裁定送達後10日之不變期間內，向本
    院提出抗告狀，並繳納抗告費1,000元。
中    華    民    國    100   年    10    月    25    日
                  家事法庭  司法事務官  林于莙